【裁判字號】    90,易,397
【裁判日期】    900802
【裁判案由】    恐嚇
【裁判全文】
臺灣宜蘭地方法院刑事判決                            九十年度易字第三九七號
    公  訴  人  臺灣宜蘭地方法院檢察署檢察官
    被      告  甲○○
右列被告因恐嚇案件，經檢察官提起公訴（九十年度偵字第一五七一號），本院判決
如左：
    主  文
甲○○連續以加害生命、身體之事，恐嚇他人，致生危害於安全，處有期徒刑肆月。
如易科罰金以參佰元折算壹日。西瓜刀壹支沒收。
    事  實
一、甲○○與丙○○原為男女朋友，因雙方感情日漸生有糾紛，丙○○即思分手，甲
    ○○為挽回感情，竟基於概括犯意，以加害丙○○或其家人生命、身體之事，先
    自民國九十年二月間起至同年五月初止，在丙○○所使用之0000000000之行動電
    話留下如附表所示之簡訊內容，連續恐嚇丙○○。復又於同年五月三日晚上七時
    許，在宜蘭縣礁溪鄉○○路一五五號前，手持其所有之西瓜刀一把，攔阻丙○○
    ，並於丙○○欲逃離時，持刀揮舞追向丙○○，使丙○○心生畏懼，致生危害於
    安全，嗣經丙○○逃往上述地點之警衛室，甲○○始作罷離去。
二、案經丙○○告訴暨宜蘭縣警察局礁溪分局報告台灣宜蘭地方法院檢察署檢察官偵
    查起訴。
    理  由
一、訊據被告固坦承有於上述期間，以發行動電話簡訊之方式，傳送恐嚇內容予丙○
    ○等情不諱，核與告訴人丙○○指訴被告以傳送行動電話簡訊之方式恐嚇等情相
    符，並有被害人整理之如附表所示之簡訊內容一紙存卷，是堪信被告此部分自白
    真實可採。又被告雖亦坦承有於九十年五月三日，在宜蘭縣礁溪鄉○○路一五五
    號前，惟矢口否認有何持刀恐嚇之犯行，辯稱當是伊並未持刀，只是到該處找丙
    ○○談話及拿東西而已云云。然查右揭事實，業據告訴人丙○○指訴被告持西瓜
    刀至上揭處所，揮舞追隨而對其恐嚇等情甚詳，核與證人即當時在場之丙○○友
    人丁○○於本院審理時證稱被告確於當時有持西瓜刀，追丙○○等語屬實；復有
    當時在場之證人乙○○亦證稱當時丙○○看到被告時即跑離躲避，被告即持西瓜
    刀追丙○○，後來丙○○到警衛室求救，被告才離去等語甚詳，互核之下，告訴
    人所指訴與證人所言大致相符，足見被害人丙○○前揭指訴應可採信。參以，被
    告與丙○○本應感情因素而有糾紛，被告於丙○○逃離躲避時，復持銳利刀器追
    向丙○○，實足使人生心理壓力與恐懼甚明。被告若欲找人談話或取回物品，衡
    情應無須以手持西瓜刀之方式為之，是被告前述所辯，顯違情理，被告前述否認
    犯行，尚不足採。是本件被告犯行明確，應依法論科。
二、核被告所為，係犯刑法第三百零五條第一項之恐嚇取財罪。被告多次犯行時間緊
    接、所犯構成要件相同，顯係基於概括犯意為之，為連續犯，應依法論以一罪並
    加重其刑。爰審酌被告犯罪之動機、目的、手段、因感情糾紛無法理性處理，所
    犯造成被害人精神上之損害及犯罪後未心虛檢討等一切情狀，量處如主文所示之
    刑，並諭知易科罰金之折算標準。又被告持用之西瓜刀一支，為被告供犯罪所用
    ，並為被告所有，業據證人丁○○供證及被告自承在卷，上述西瓜刀雖未扣案，
    然無證據證明已經滅失，自應依法宣告沒收。
據上論斷，應依刑事訴訟法第二百九十九條第一項前段、刑法第五十六條、第三百零
五條、第四十一條第一項、第三十八條第一項第二款、罰金罰鍰提高標準條例第一條
前段、第二條，判決如主文。
本案經檢察官廖允松到庭執行職務
中    華    民    國      九十        年      八      月     二        日
                                  臺灣宜蘭地方法院刑事第二庭
                                      法  官
右正本證明與原本無異。
如不服本判決，應於判決送達後十日內，向本院提出上訴狀。


司法院資訊處製作；財團法人民間司法改革基金會備份。
